---
title: "Raport zaliczeniowy"
author: "Kacper Żurański 124481"
date: "11.01.2016"
output:
    html_document:
      keep_md: yes
      theme: united
      toc: yes
---


Główne wnioski z calego projektu
---------------
- wypisuje kod wraz z wynikami

1. Kod wyliczający wykorzystane biblioteki
---------------
```{r}

library("knitr")
library("dplyr")
library("reshape2")
library("ggplot2")
library("ggExtra")
library("hydroGOF")

library("cluster")
library("iterators")

```
  
2.Kod zapewniający powtarzalność wyników przy każdym uruchomieniu raportu na tych samych danych
---------------
set.seed(12)
  

3.Kod pozwalający wczytać dane z pliku;
---------------
```{r}
#getwd()
tmp <-read.csv("all_summary.txt", TRUE, ";")
tabAll <- tbl_df(tmp);
# pamietac zeby zmienic na pierwsze rozwiazanie!
```

4.Kod usuwający z danych wiersze posiadające wartość zmiennej res_name równą: &#x201C;DA&#x201D;,&#x201C;DC&#x201D;,&#x201C;DT&#x201D;, &#x201C;DU&#x201D;, &#x201C;DG&#x201D;, &#x201C;DI&#x201D;,&#x201C;UNK&#x201D;, &#x201C;UNX&#x201D;, &#x201C;UNL&#x201D;, &#x201C;PR&#x201D;, &#x201C;PD&#x201D;, &#x201C;Y1&#x201D;, &#x201C;EU&#x201D;, &#x201C;N&#x201D;, &#x201C;15P&#x201D;, &#x201C;UQ&#x201D;, &#x201C;PX4&#x201D; lub &#x201C;NAN&#x201D;;
---------------
```{r}

#terrible idea :(
#tabAll <- na.omit(tabAll)
#Tab4 <- tabAll[tabAll$res_name != 'DA' | tabAll$res_name != 'DC' | tabAll$res_name != 'DT' | #tabAll$res_name != 'DU' | tabAll$res_name != 'DG' | tabAll$res_name != 'DI' | tabAll$res_name != #'UNK' | tabAll$res_name != 'UNX'| tabAll$res_name != 'UNL' | tabAll$res_name != 'PR' | #tabAll$res_name != 'PD' | tabAll$res_name != 'Y1' | tabAll$res_name != 'EU' | tabAll$res_name != 'N'| #tabAll$res_name != '15P' | tabAll$res_name != 'UQ' | tabAll$res_name != 'PX4' | tabAll$res_name != #'NAN']

Tab4 <-  tabAll %>% filter(!(res_name %in% c('DA','DC','DT', 'DU', 'DG', 'DI','UNK', 'UNX', 'UNL', 'PR', 'PD', 'Y1', 'EU', 'N', '15P', 'UQ', 'PX4', 'NAN')))

#Tab4
```

5.Kod pozostawiający tylko unikatowe pary wartości (pdb_code, res_name)
---------------
```{r}
#Tab5<-unique(Tab4[c(Tab4$pdb_code,Tab4$res_name)])
  
up <- Tab4 %>% select(pdb_code, res_name)
filter <- !duplicated(up)
Tab5 <- Tab4 %>% filter(filter)
#Tab5


```

6.Krótkie podsumowanie wartości w każdej kolumnie;
---------------
```{r}
kable(summary(Tab5))
```

7.Sekcje sprawdzającą korelacje między zmiennymi; sekcja ta powinna zawierać jakąś formę graficznej prezentacji korelacji
---------------
```{r}
Tab7num <- sapply(Tab5, is.numeric)
Tab7num1 <- Tab5[ , Tab7num] 
Tab7num1 <- round(cor(Tab7num1),2)


t1 <- Tab7num1[,c("local_res_atom_O_count","local_res_atom_C_count","local_res_atom_N_count","local_res_atom_S_count")]
t1 <- melt(t1,na.rm = TRUE)

#t1

ggplot(data = t1, aes(Var2 , Var1 ,Var3 , Var4 ,fill=value))+scale_fill_gradient2(low = "black", high = "White", mid = "grey", 
 midpoint = 0, limit = c(-0.01,0.01), space = "Lab", 
 name="Pearson\nCorrelation")+ geom_bar(stat = "identity" , color = "blue")
```


8.Określenie ile przykładów ma każda z klas (res_name);
---------------
```{r}

#sort(table(Tab4["res_name"]))

counter <- Tab4  %>% count(res_name)
kable(counter)

ggplot(data = counter, aes(x =res_name , y = n , fill = n)) + geom_bar(stat = "identity" , color = "blue")+scale_fill_gradient2(low = "red", high = "black", mid = "grey")


```

9.Wykresy rozkładów liczby atomów (local_res_atom_non_h_count) i elektronów (local_res_atom_non_h_electron_sum)
---------------

Rozklad atomow

```{r}

#select <- Tab4  %>% select(res_name,local_res_atom_non_h_count)

ggplot(Tab4, aes(x=local_res_atom_non_h_count)) + geom_histogram(binwidth = 1, fill=I("red"), col=I("green")) + labs(title="local_res_atom_non_h_count")
```

Rozklad eletkronow

```{r}

ggplot(Tab4, aes(x=local_res_atom_non_h_electron_sum)) + geom_histogram(binwidth = 8, fill=I("blue"), col=I("green")) + labs(title="local_res_atom_non_h_electron_sum")
```

10.Próbę odtworzenia następującego wykresu (oś X - liczba elektronów, oś y - liczba atomów)
---------------
```{r}

Main  <- ggplot(Tab4, aes(x=local_res_atom_non_h_electron_sum, y=local_res_atom_non_h_count)) + stat_density2d(aes(fill=..level..), geom="polygon") + scale_fill_gradientn(colours=c("darkslateblue", "yellow", "red")) + theme(legend.position = "none", axis.title = element_blank(), panel.background = element_rect(fill = "darkslateblue"), panel.grid=element_blank(), panel.border=element_blank()) + scale_y_continuous(expand = c(0, 0), limits = c(0, 100), breaks=seq(0,100, by=20)) + 
scale_x_continuous(expand = c(0, 0), limits = c(0, 650), breaks=seq(0,650, by=100))

#blank<-ggplot(mtcars, aes(x = wt, y = mpg)) + geom_blank()
blank<-ggplot(color="white")+ theme_classic()

hist_right  <- ggplot(Tab4, aes(x=dict_atom_non_h_count)) + geom_histogram(binwidth = 1, fill=I("red"), col=I("black")) + xlim(c(0,100)) + coord_flip() + theme(axis.text = element_blank(), axis.title = element_blank(), line = element_blank(), panel.background = element_blank())

hist_up  <- ggplot(Tab4, aes(x=local_res_atom_non_h_electron_sum)) + geom_histogram(binwidth = 6.5, fill=I("red"), col=I("black")) + xlim(c(0,650)) + theme(axis.text = element_blank(), axis.title = element_blank(), line = element_blank(), panel.background = element_blank())

uklad <- ggplot(Tab4, aes(x = local_res_atom_non_h_electron_sum, y = local_res_atom_non_h_count)) + geom_blank() + theme(axis.text = element_blank(), axis.title = element_blank(), line = element_blank(), panel.background = element_blank())

gridExtra::grid.arrange(hist_up,blank, Main, hist_right, ncol = 2, nrow = 2, widths = c(3, 1), heights = c(1, 3))


```

11.Tabelę pokazującą 10 klas z największą niezgodnością liczby atomów (local_res_atom_non_h_count vs dict_atom_non_h_count) i tabelę pokazującą 10 klas z największą niezgodnością liczby elektronów (local_res_atom_non_h_electron_sum vs dict_atom_non_h_electron_sum;)
---------------

Tabela atomow

```{r}
Top10 <- Tab4

Top10 <- mutate(Top10,diff=abs(local_res_atom_non_h_count - dict_atom_non_h_count))

Top10 <- select(Top10 , res_name , local_res_atom_non_h_count, dict_atom_non_h_count , diff)

#head(Top10[order(Top10$diff), ])
Top10 <- Top10[with(Top10,order(-diff)),]
Top10 <- Top10[1:10,]
kable(Top10)
```

Tabela elektronow

```{r}
Top10 <- Tab4

Top10 <- mutate(Top10,diff=abs(local_res_atom_non_h_electron_sum - dict_atom_non_h_electron_sum))

Top10 <- select(Top10 , res_name , local_res_atom_non_h_electron_sum, dict_atom_non_h_electron_sum , diff)

#head(Top10[order(Top10$diff), ])
Top10 <- Top10[with(Top10,order(-diff)),]
Top10 <- Top10[1:10,]
kable(Top10)

```

12.Sekcję pokazującą rozkład wartości wszystkich kolumn zaczynających się od part_01 z zaznaczeniem (graficznym i liczbowym) średniej wartości;
---------------
```{r}

TabP1 <- Tab4[  , grepl( "part_01" , names(Tab4) ) ]
dfav <- select(Tab4, matches("part_01"))

nums <- sapply(dfav, as.numeric)

nums <- colMeans(nums, na.rm = TRUE, dims = 1)
#nums <- nums[complete.cases(nums)]


nums
for(i in seq_along(nums)) {
plot <- ggplot(TabP1, aes(part_01_blob_electron_sum)) + geom_histogram(aes(width=200, fill = ..count..))+  geom_vline(aes(xintercept=as.numeric(nums[i]) ),linetype="dotdash" , size=1) + theme_classic() +  ggtitle(paste("Wartosc srednia",nums[i])) + ylab("Counter")
print(plot)
}
#paste("Wartosc srednia",colnames(nums[i])
```

13.Sekcję sprawdzającą czy na podstawie wartości innych kolumn można przewidzieć liczbę elektronów i atomów oraz z jaką dokładnością można dokonać takiej predykcji; trafność regresji powinna zostać oszacowana na podstawie miar R^2 i RMSE;
---------------


Elektrony

```{r}

#Tab13 <- sapply(Tab4, as.numeric)
#Tab13 <- Tab13[complete.cases(Tab13)]

Tab13 <- Tab4
Tab13[is.na(Tab4)] <- 0
Tab13 <- Tab13[sapply(Tab13, is.numeric)]
Tablm <- lm(local_res_atom_non_h_electron_sum  ~ ., Tab13) #adds regression line to plot
#squared sigma
summary(Tablm)

#head(Tab4$local_res_atom_non_h_electron_sum)
#head(Tab13)
#head(rmse(Tab4$local_res_atom_non_h_electron_sum, as.numeric(Tab13), na.rm=TRUE))

```

Atomy
```{r}

Tab13 <- Tab4
Tab13[is.na(Tab4)] <- 0
Tab13 <- Tab13[sapply(Tab13, is.numeric)]
Tablm <- lm(local_res_atom_non_h_count ~ ., Tab13) #adds regression line to plot
#squared sigma
summary(Tablm)


#lm_data <- lm_data[sapply(lm_data, is.numeric)]
#rmse(sim, obs, na.rm=TRUE)
```



14.Sekcję próbującą stworzyć klasyfikator przewidujący wartość atrybutu res_name (w tej sekcji należy wykorzystać wiedzę z pozostałych punktów oraz wykonać dodatkowe czynności, które mogą poprawić trafność klasyfikacji); klasyfikator powinien być wybrany w ramach optymalizacji parametrów na zbiorze walidującym; przewidywany błąd na danych z reszty populacji powinien zostać oszacowany na danych inne niż uczące za pomocą mechanizmu (stratyfikowanej!) oceny krzyżowej lub (stratyfikowanego!) 
zbioru testowego.
---------------
```{r}

```

15. Dodatkowe - Proszę samodzielnie wybrać podzbiór atrybutów i 
spróbować pogrupować przykłady. Pana Żurańskiego poproszę o 
wykorzystanie w tym celu algorytmu AHC (lub innego hierarchicznego)
Należy określić przy tym sugerowaną liczbę skupień i 
w miarę możliwości zwizualizować charakterystykę uzyskanych skupień (np. 
za pomocą Scatter Matrix albo Parallel Plots
---------------
```{r}
# https://stat.ethz.ch/R-manual/R-devel/library/cluster/html/agnes.html
#summary(Tab4)


#TabAHC <- TabAHC[sapply(TabAHC, is.numeric)]

# local_res_atom_non_h_electron_sum
#data(TabAHC)
#head(TabAHC)
TabAHC <- Tab4 %>% select(res_name , local_res_atom_non_h_count )
TabAHC[is.na(TabAHC)] <- 0
TabAHC <- sapply(TabAHC, as.numeric)
TabAHC
an1 <- agnes(head(TabAHC,30), metric = "euclidean", diss = FALSE)
#plot(an1)
plot(an1, main='Dendrogram')
an1
#nie mo&#xBF;na przydzieli&#xE6; wektora o rozmiarze 6.0 Gb Wykonywanie wstrzymane
```